【裁判字號】    97,交訴,29
【裁判日期】    970711
【裁判案由】    公共危險等
【裁判全文】
臺灣雲林地方法院刑事判決              97年度交訴字第29號
公  訴  人  臺灣雲林地方法院檢察署檢察官
被      告  甲○○
上列被告因公共危險等案件，經檢察官提起公訴（97年度偵字第
1741號），本院改依簡式審判程序，判決如下：
    主  文
甲○○因過失致人於死，處有期徒刑壹年；又駕駛動力交通工具
肇事，致人傷而逃逸，處有期徒刑壹年。應執行有期徒刑壹年拾
月。緩刑年。
    事  實
一、甲○○於民國97年3 月11日傍晚，駕駛車牌號碼5J-3493 號
    自用小客車，沿雲林縣褒忠鄉○○路由北往南方向行駛，於
    同日傍晚6 時許，行經中正路與自強路口，在左轉進入自強
    路之際，本應注意車前狀況，隨時採取必要之安全措施，且
    當時天候晴、傍晚有暮光、視距良好、柏油路面乾燥、無缺
    陷、亦無障礙物，並無不能注意之情形，竟疏未注意，駕車
    撞擊行走在自強路路旁之林玉瑞，致林玉瑞受有血氣胸之傷
    害。詎甲○○肇事致人受傷後，竟未下車查看及救護，反起
    肇事逃逸之犯意，駕駛上開自用小客車逃離現場。其後，林
    玉瑞經送醫救治，於到醫院前即告死亡。嗣為警方循線查獲
    上情。
二、案經林玉瑞之子乙○○告訴暨臺灣雲林地方法院檢察署檢察官
    相驗後自動檢舉偵查起訴。
    理  由
壹、程序方面：
一、按本案被告甲○○所犯係死刑、無期徒刑、最輕本刑為3 年
    以上有期徒刑以外之罪，其於準備程序就上開被訴事實均為
    有罪之陳述，經受命法官告知簡式審判程序之旨，並聽取其
    與公訴人之意見後，本院認無不得或不宜改依簡式審判程序
    進行之情事，爰依刑事訴訟法第273 條之1 第1 項、第284
    條之1 規定，裁定由受命法官獨任進行簡式審判程序，合先
    敘明。
二、按被告以外之人於審判外之言詞或書面陳述，除法律有規定
    者外，不得作為證據，刑事訴訟法第159 條第1 項固有明文
    。惟被告以外之人於審判外之陳述，雖不符刑事訴訟法第15
    9 條之1 至第159 條之4 規定得為證據之情形，而經當事人
    於審判程序同意作為證據，法院審酌該言詞陳述或書面陳述
    作成時之情況，認為適當者，亦得為證據。刑事訴訟法第15
    9 條之5 第1 項亦有明定。本案被告甲○○及檢察官對於證
    人蔡華成之警詢筆錄、雲林縣警察局虎尾分局處理相驗案件
    初步調查報告暨報驗書、道路交通事故現場圖、道路交通事
    故調查報告表(一)(二)、相驗筆錄、相驗屍體證明書、檢驗報告
    書，及雲林縣褒忠鄉調解委員會調解書等被告以外之人於審
    判外之言詞或書面陳述，均同意作為證據；且本院審酌該等
    言詞及書面陳述作成時之情況，亦認為適當，故均得作為證
    據。
貳、實體方面：
一、上開犯罪事實，業據被告甲○○於偵查中及本院審理時坦承
    不諱；核與證人蔡華成於警詢指述之情節相符；並有雲林縣
    警察局虎尾分局處理相驗案件初步調查報告暨報驗書、道路
    交通事故現場圖、道路交通事故調查報告表(一)(二)各1 份及照
    片42張在卷可稽。另本件車禍被害人林玉瑞確實因此車禍受
    傷死亡，亦經檢察官督同檢驗員到場相驗屬實，製有相驗筆
    錄、相驗屍體證明書、檢驗報告書各1 份在卷可憑。按駕駛
    人應注意車前狀況，隨時採取必要之安全措施，道路交通安
    全規則第94條第3 項定有明文。又依卷附之交通事故調查報
    告表(一)所載，本件事故當時，天候晴、傍晚有暮光、視距良
    好、柏油路面乾燥、無缺陷、亦無障礙物，被告並無不能注
    意之情事。被告卻疏未注意車前狀況，撞擊行人林玉瑞，可
    見其駕車確有過失。再被害人林玉瑞確因本件車禍，致受有
    血氣胸之傷害致死，亦有相驗筆錄、相驗屍體證明書、檢驗
    報告書各1 件在卷可稽，是被告之過失駕駛行為，與被害人
    林玉瑞之死亡結果間，顯具有相當因果關係。是本案事證明
    確，被告上開過失致人於死及肇事後逃逸之犯行，均堪以認
    定。
二、就論罪科刑部分：
  (一)核被告甲○○所為，係犯刑法第276 條第1 項之過失致人於
    死罪及同法第185 條之4 之肇事逃逸罪。
  (二)被告所犯上開2 罪間，行為互殊，罪名不同，應分論併罰。
  (三)爰審酌被告未有犯罪前科，有臺灣高等法院被告前案紀錄表
    1 份附卷可參，素行良好；駕駛車輛疏未注意車前狀況，撞
    擊行人，對車禍之發生具有重大過失；又於肇事後，未下車
    查看，將被害人送醫救治而逕自離去，存有漠視法令、輕忽
    人命之心態，並有使被害人錯失及時救護之虞，所為至有可
    議；惟念及被告於犯後坦承犯行，甚有悔意，並已賠償被害
    人家屬所受損害，獲得被害人家屬之寬恕，有雲林縣褒忠鄉
    調解委員會調解書及「聲請撤回告訴狀」各1 份在卷可參等
    被告之品行、犯罪之動機、目的、手段、所生危害及犯後態
    度等一切情狀，分別量處如主文所示之刑，並定如主文所示
    之應執行刑。
  (四)被告未曾因故意犯罪而受有期徒刑以上刑之宣告，已如前述
    ；其因一時疏虞致罹刑章，且犯後坦承犯行，已與被害人家
    屬達成民事調解，並得被害人家屬之寬恕，業如前述。其歷
    此偵、審程序及刑之宣告，應知所警愓，信無再犯之虞，本
    院因認上開對其宣告之刑以暫不執行為適當，爰依刑法第74
    條第1 項第1 款規定，宣告緩刑3 年，以啟自新。
據上論斷，應依刑事訴訟法第273 條之1 第1 項、第284 條之1
、第299 條第1 項前段，刑法第276 條第1 項、第185 條之4 、
第51條第5 款、第74條第1 項第1 款，刑法施行法第1 條之1 ，
判決如主文。
本案經檢察官蕭如娟到庭執行職務。
中    華    民    國    97    年    7     月    11    日
                  刑事第三庭    法  官  陳銘壎
以上正本證明與原本無異。
如不服本判決，應於判決收受後10日內，向本院提出上訴狀（須
附繕本）。
                                書記官  鍾宜津
中    華    民    國    97    年    7     月    11    日
附錄本案論罪科刑法條全文：
中華民國刑法第276條第1項
因過失致人於死者，處二年以下有期徒刑、拘役或二千元以下罰
金。
中華民國刑法第185條之4
駕駛動力交通工具肇事，致人死傷而逃逸者，處六月以上五年以
下有期徒刑。


司法院資訊處製作；財團法人民間司法改革基金會備份。
